ru: Чувствительность теста на беременность: Раннее обнаружение; Стандартное обнаружение; Другое
fi: Raskaustestin herkkyys: Varhainen havaitseminen; Normaali havaitseminen; Muu
zh-TW: 妊娠試驗敏感度: 早期偵測; 標準檢測; 其他
pl: Czułość testu ciążowego: Wczesne wykrywanie; Standardowe wykrywanie; Inne
zh-CN: 妊娠试验敏感性: 早期检测; 标准检测; 其他
ko: 임신 테스트 감도: 조기 탐지; 표준 탐지; 기타
en: Pregnancy test sensitivity: Early detection; Standard detection; Other
nl: Zwangerschapstestgevoeligheid: Vroege detectie; Standaarddetectie; Andere
cs: Citlivost těhotenského testu: Včasná detekce; Standardní detekce; Jiné
pt-PT: Sensibilidade do teste de gravidez: Deteção antecipada; Deteção padrão; Outro
nb: Følsomhet for graviditetstest: Tidlig oppdagelse; Standard deteksjon; Annet
da: Graviditetstestfølsomhed: Tidlig detektion; Standard detektion; Andet
hr-HR: Osjetljivost testa trudnoće: Rano otkrivanje; Standardna detekcija; Ostalo
de: Empfindlichkeit des Schwangerschaftstests: Früherkennung; Standarderkennung; Sonstiges
hu: Terhességi teszt érzékenysége: Korai felismerés; Normál felismerés; Egyéb
tr: Hamilelik Testi Hassasiyeti: Erken tespit; Standart tespit; Diğer
ro-RO: Sensibilitatea testului de sarcină: Detectare precoce; Detectare standard; Altele
it: Sensibilità del test di gravidanza: Rilevazione precoce; Rilevazione standard; Altro
ja: 妊娠検査感度: 早期発見; 標準検出; その他
lt-LT: Nėštumo testo jautrumas: Ankstyvas; Standartinis; Kita
sl-SI: Občutljivost testa nosečnosti: Zgodnje odkrivanje; Standardno odkrivanje; Drugo
fr: Sensibilité du test de grossesse: Détection précoce; Détection standard; Autre
el: Ευαισθησία τεστ εγκυμοσύνης: Έγκαιρη ανίχνευση; Τυπική ανίχνευση; Άλλο
es: Sensibilidad de la prueba de embarazo: Detección precoz; Detección estándar; Otros
sv: Graviditetstestkänslighet: Tidig upptäckt; Standarddetektering; Övrigt
sk-SK: Citlivosť tehotenského testu: Včasná detekcia; Štandardná detekcia; Iné
vi: Độ nhạy của que thử thai: Phát hiện sớm; Phát hiện tiêu chuẩn; Khác
pt-BR: Sensibilidade do teste de gravidez: Detecção precoce; Detecção padrão; Outro
th: ความไวของการตรวจสอบการตั้งครรภ์: การตรวจพบในระยะเริ่มต้น; การตรวจพบในระยะมาตรฐาน; อื่นๆ
bg-BG: Чувствителност на теста за бременност: Ранно откриване; Стандартно откриване; Други